---
title: "nimcno: núcleo da inflação com modelos de componentes não observados"
author: "Cristiano Santos"
date: "`r Sys.Date()`"
output: rmarkdown::html_vignette
vignette: >
  %\VignetteIndexEntry{Vignette Title}
  %\VignetteEngine{knitr::rmarkdown}
  %\VignetteEncoding{UTF-8}
---


## Descrição dos dados 

Antes de aplicar o modelo de componentes não observados é necessário saber se a hipótese de raiz unitária I(1) é atendida pelas séries inseridas no modelo.

A tabela a seguir apresenta os teste de 

```{r descriptive, results='asis'}
library(nimcno)
tsmz <- macro95[, c('ipca', 'selicr', 'logpibr')]
tab <- tab.stationary(tsmz)
knitr::kable(tab)
```


## Gráficos das séries


```{r graf desc, results='asis'}
tsplot(tsmz)
tsplot(diff(tsmz))
```


## Tabela cointegração

```{r cointeg}
tab <- tab.cointeg(tsmz)
knitr::kable(tab)
```



## Tabela resultados da estimacao

```{r uc }
bn.ipca <- ucmodel(x = macro95[,"ipca"], l = 3,
                   init = c(rep(c(1.5, 0.4, 0.2), 1),# ar pars
                            c(-0.5), # var arima
                            c(-1), # var level
                            rep(0.01, 1) # cov arima level
                            ))
tab <- pars.ucmodel(bn.ipca)$tab
knitr::kable(tab, caption = "BN univariado")
```

```{r uc mult}
bn2 <- ucmodel(x = macro95[,c('ipca', 'selicr')], l=2, 
               init=c(c(2, 0.2),
                      c(2, 0.2),
                      c(-0.5, -0.5),  # var arima
                      c(-1.2, -1.2), # var level
                      0.001, # cov level 
                      0.01,  # cov arima
                      rep(0.001, 4) # cov level arima
               ), corre = TRUE)

tab <- pars.ucmodel(bn2)$tab
knitr::kable(tab, caption = "BN multivariado")
```


## Grafico dos componentes

```{r graf uc}
ucplot(bn.ipca, state = "level")
ucplot(bn2, state = "level")
```


## Grafico dos núcleos

```{r graf core}
core.ipca1 <- bn.ipca$out$alphahat[,'level']
core.ipca2 <- bn2$out$alphahat[,'level.ipca']
core <- macro95[,c('ipca.ex2', 'ipca.ex', 'ipca.ma', 'ipca.mas', 'ipca.dp')]
core <- cbind(core, core.ipca1, core.ipca2)
x <- acum(core)
y <- acum(macro95[,'ipca'])
tsplot(x, y)
```


## Tabela estacionaridade dos nucleos

```{r estaci core, warning=FALSE}
tab <- tab.stationary(core, d = FALSE)
knitr::kable(tab)
```


## Tabela estacionaridade dos componente transitorio

```{r estaci transit, warning=FALSE}
tab <- tab.stationary(core - macro95[,"ipca"], d = FALSE)
knitr::kable(tab)
```

## Tabela cointegração


## Tabela condicoes de Marques

```{r marques, warning=FALSE}
tab <- tab.marques(y = macro95[,'ipca'], x = core)
knitr::kable(tab)
```


